臺灣高等法院刑事裁定
111年度抗字第1840號
抗  告  人  
即  被  告  陳美幸





選任辯護人  王聖傑律師
            黃國誠律師
上列抗告人因違反毒品危害防制條例案件，不服臺灣桃園地方法
院中華民國111年11月8日所為延長羈押裁定（111年度重訴字第2
8號 )，提起抗告，本院裁定如下：
    主  文
抗告駁回。
    理  由
一、抗告意旨略以：
    抗告人即被告陳美幸（下稱被告）雖涉犯重罪，但被告已坦
    承犯行，在國內也有固定住居所及穩定交往之男友，甚至親
    妹也在國內，毫無逃亡必要及可能。又本案業經言詞辯論終
    結，相關證據皆已確保，被告與同案被告阮明珍存在利害衝
    突，已無勾串滅證及翻供之虞，對於後續審判並無任何阻礙
    情事，自無羈押之原因及必要，被告願意提供擔保金新臺幣
    （下同）3萬元，請命責付、限制住居、限制出海等替代手
    段。
二、本院查：
　㈠按被告經法官訊問後，認為犯罪嫌疑重大，而有逃亡或有事
    實足認為有逃亡之虞，非予羈押，顯難進行追訴、審判或執
    行，得羈押之，刑事訴訟法第101條第l項第1款定有明文。
　　又被告有無羈押之必要，法院僅須審查被告犯罪嫌疑是否重
    大、有無羈押原因以及有無賴羈押以保全偵審或執行之必要
    ，由法院就具體個案情節予以斟酌決定，屬事實審法院得自
    由裁量、判斷之職權，苟其此項裁量、判斷，並不悖乎通常
    一般人日常生活之經驗法則或論理法則，且就客觀情事觀察
    ，法院羈押之裁定，在目的與手段間之衡量並無明顯違反比
    例原則情形，即無違法或不當可言。
  ㈡本件原審以被告涉犯毒品危害防制條例第4條第2項之運輸第
    二級毒品罪嫌，據被告供承在卷，並經證人范翠、陳振宗證
    述在案，復有被告與共犯阮明珍、「阮紅」、「Tim Tim」
    之通訊軟體對話紀錄及相關搜索扣押筆錄、扣押物品目錄表
    、扣押現場照片及鑑定報告等在卷可憑，足認犯罪嫌疑重大
    ；被告所犯運輸第二級毒品罪為最輕本刑10年以上有期徒刑
    之重罪，衡以趨吉避凶為人之本性，自有相當理由認為被告
    有逃亡之可能。是原審依卷內客觀事證斟酌，認被告有刑事
    訴訟法第101條第1項第1款規定之羈押原因，依然存在，並
    衡量被告犯行所生之危害，與對被告人身自由拘束之不利益
    及防禦權行使限制之程度後，認有羈押之必要，裁定自民國
    111年11月14日起延長羈押2月，本院審核上情，係與卷證相
    符，無違法或不當可言，應予維持。
　㈢至於抗告意旨雖以上情置辯，則查坦承犯行之犯後態度，本
    不影響羈押原因及必要之判斷；又原審認被告仍有羈押原因
    及必要，而裁定延長羈押被告，並未違反比例原則，亦無不
    當，已如上述，抗告意旨另主張願提供擔保證金3萬元，請
    命責付、限制住居、限制出海等替代手段，並非可採。又原
    審本次延長羈押裁定，並未認定被告有湮滅、偽造、變造證
    據或勾串共犯或證人之虞，抗告意旨另以被告無勾串滅證及
    翻供之虞置辯，尚有誤會，附此敘明。 
三、綜上所述，被告仍執前詞提起抗告，指摘原裁定不當，無非
    係對原審審酌延長羈押時得為裁量、判斷之職權行使而為爭
    執，尚不足以推翻原裁定之適法性，本件抗告為無理由，應
    予駁回。
據上論斷，應依刑事訴訟法第412條，裁定如主文。
中　　華　　民　　國　　111 　年　　11　　月　　30　　日
                  刑事第十一庭  審判長法　官  張江澤
                                      法　官  郭惠玲
                                      法　官  梁志偉
以上正本證明與原本無異。
不得再抗告。
                                      書記官  林明慧
中　　華　　民　　國　　111 　年　　12　　月　　1 　　日